# 求助陈版主，关于截止日 88 月 2424 日报告。

提问人：liuweisheng 时间：2020-08-25 21:10:00
截止为 2020 年 8 月 24 日的报告是出具审计还是专项报告，损益表当期是 2020 年 1 月 1 日-2002年 8 月 24 日，上期数是2019 年度，这样披露对吗？谢谢版主解惑。

回答人：chenyiwei
这类报告是特定用途、特殊目的的专项审计报告，应采用特殊编制基础编制。其利润表的前期比较数据可能是上年全年的，也可能是上年同期的，根据委托方要求而定。建议与委托方充分沟通以明确其要求。